臺灣臺北地方法院交通事件裁定　　　　　　　　　九十一年度交聲字第一七五一號
　　異　議　人
　　即受處分人　甲○○
右列異議人即受處分人因違反道路交通管理處罰條例案件，對於台北市交通事件裁決
所中華民國九十一年十一月二十七日所為之處分（北市裁三字第駕裁二二－ＡＢＸ九
七二四三九號）聲明異議，本院裁定如左：
    主  文
異議駁回。
    理  由
一、按汽車駕駛人，駕駛汽車有違反本條例之行為，經交通勤務警察或依法令執行交
    通稽查任務人員制止時，不聽制止或拒絕停車接受稽查而逃逸者，除按各該條規
    定處罰外，處新台幣（下同）三千元以上六千元以下罰鍰，道路交通管理處罰條
    例第六十條第一項定有明文。而違反道路交通管理處罰條例第六十條第一項之規
    定者，除應依原條款處罰鍰外，並予記違規點數一點，道路交通管理處罰條例第
    六十三條第一項第一款亦定有明文。
二、本件受處分人即異議人甲○○於民國九十一年六月二十三日凌晨二時二十八分，
    未攜帶行照及駕照，騎乘已註銷牌照之ＤＭ－一六一號輕型機車，在臺北市○○
    街二四二巷逆向行駛，經舉發單位台北市政府警察局信義分局福德街派出所巡邏
    員警張辰蔚示意停車接受稽查，拒絕停車接受稽查而逃逸，為員警張辰蔚攔停後
    帶回福德街派出所，製單舉發其「未帶駕照」、「未帶行照」、「騎乘已註銷車
    牌機車」、「逆向行駛」（受處分人未就以上違規行為陳述不服舉發或聲明異議
    ）及「經警攔檢未停逃逸」等違規行為，並將「舉發違反道路交通管理事件通知
    單（以下簡稱通知單）」交付受處分人（其中「經警攔檢未停逃逸」之通知單，
    受處分人拒絕簽名），受處分人嗣於逾越應到案日期九十一年七月八日三十日以
    後之同年九月四日，始向原處分機關台北市交通事件裁決所陳述不服舉發，經原
    處分機關請舉發單位調查結果，仍認定受處分人有拒絕停車接受稽查而逃逸之行
    為，原處分機關乃以受處分人拒絕停車接受稽查而逃逸，依據道路交通管理處罰
    條例第六十條第一項、第六十三條第一項第一款及違反道路交通管理事件統一裁
    罰基準表（以下簡稱基準表）之規定，於九十一年十一月二十七日裁處受處分人
    罰鍰六千元，並記違規點數一點。
三、訊據受處分人甲○○坦承有於上開時、地未攜帶行照及駕照，騎乘已註銷牌照之
    ＤＭ－一六一號輕型機車，在臺北市○○街二四二巷逆向行駛等行為，僅辯稱：
    我逆向行駛，發現警車從後面追來，按鳴喇叭，就往旁邊靠，被帶回派出所之後
    ，只被開了四張罰單，不知道另外有被開「拒絕接受稽查逃逸」的罰單云云。經
    查，受處分人上開騎乘機車逆向行駛，經巡邏員警鳴笛及揮手示意停車接受稽查
    ，仍加速逃逸，為警攔停，發覺未攜帶行照、駕照，所騎乘機車之車牌又已遭註
    銷，而遭帶回福德街派出所接受稽查，為員警張辰蔚舉發「未帶駕照」、「未帶
    行照」、「騎乘已註銷車牌機車」、「逆向行駛」及「經警攔檢未停逃逸」等違
    規行為後，拒絕在遭舉發「經警攔檢未停逃逸」之違規通知單上簽名，員警張辰
    蔚乃於該通知單上記載「拒簽」後，交付受處分人等情，業據證人張辰蔚到庭結
    證綦詳，衡情證人張辰蔚乃執行職務之警察人員，其既然已掣立「未帶駕照」、
    「未帶行照」、「騎乘已註銷車牌機車」、「逆向行駛」等四張違規通知單予受
    處分人，應無甘冒刑法上公務員登載不實之刑事囹圄風險，另行製作「經警攔檢
    未停逃逸」之通知單，不交付受處分人收受，反而於「收受通知聯者簽章欄」不
    實登載「拒簽」，自行私藏該通知單之可能，所言應係真實無訛。是受處分人空
    言辯稱不知道另遭舉發「拒絕停車接受稽查逃逸」云云，自係卸責之詞，不足採
    信。
四、綜上所述，受處分人確有「未帶駕照」、「未帶行照」、「騎乘已註銷車牌機車
    」、「逆向行駛」等違規行為，並於交通勤務警察制止時，拒絕停車接受稽查而
    逃逸，原處分機關依據道路交通管理處罰條例第六十條第一項、第六十三條第一
    項第一款及基準表之規定，裁處受處分人罰鍰六千元並計違規點數一點，核無違
    誤，本件受處分人之異議為無理由，應予駁回。
據上論斷，應依道路交通案件處理辦法第十九條，裁定如主文。
中      華      民      國      九十二年    年    三    月    二十四    日
                                      臺灣臺北地方法院刑事第二庭
                                              法  官  楊  代  華
右正本證明與原本無異。
如不服本裁定，應於送達後五日內，向本院提出抗告狀。
                                              書記官  廖  純  瑜
中      華      民      國      九十二年    年    三    月    二十四    日
